最高法院刑事判決　　　　　　　　　 111年度台上字第1200號
上　訴　人　林宗霆


上列上訴人因違反毒品危害防制條例案件，不服臺灣高等法院中
華民國110年9月28日第二審判決（110年度上訴字第2264 號，起
訴案號：臺灣新北地方檢察署109年度偵字第32380號），提起上
訴，本院判決如下：
    主  文
上訴駁回。
    理  由
一、按刑事訴訟法第377 條規定，上訴於第三審法院，非以判決
    違背法令為理由，不得為之。是提起第三審上訴，應以原判
    決違背法令為理由，係屬法定要件。如果上訴理由書狀並未
    依據卷內訴訟資料，具體指摘原判決不適用何種法則或如何
    適用不當，或所指摘原判決違法情事，顯與法律規定得為第
    三審上訴理由之違法情形不相適合時，均應認其上訴為違背
    法律上之程式，予以駁回。
二、本件原判決綜合全案卷證資料，本於事實審法院之推理作用
    ，認定上訴人林宗霆有如其事實欄所載販賣第三級毒品愷他
    命予暱稱為「弦弦兒」之不詳姓名女子之犯行，因而維持第
    一審論處上訴人販賣第三級毒品罪刑之判決（經裁量後依累
    犯規定加重其刑，再依自首及民國109年7月15日修正生效前
    毒品危害防制條例第17條第2 項之規定遞減其刑，量處有期
    徒刑1 年10月），而駁回上訴人在第二審之上訴，已詳述其
    所憑證據及認定之理由。核其所為之論斷，俱有卷存證據資
    料可資覆按，從形式上觀察，原判決尚無足以影響其判決結
    果之違背法令情形存在。
三、上訴人上訴意旨略稱：伊所犯本案，與業經臺灣高等法院以
    109 年度上訴字第1097號判決論處罪刑確定案件（下稱前案
    ）之犯罪事實，均係上訴人於108年4月25日17時40分，在新
    北市三重區重新路3段128巷口處，經警察盤檢時，在警察發
    覺其有販賣愷他命罪嫌前，同時主動向警察表明自首願意接
    受裁判之意，並同時接受警詢筆錄之製作，是本案與前案應
    屬於同一案件，前案業經判刑確定，基於一事不再理原則，
    本案為前案確定判決效力所及，自不得再行起訴或審判。乃
    原判決未察，對檢察官重行起訴之本案仍予以論罪科刑，殊
    有違誤云云。
四、惟按所謂同一案件，係指被告與犯罪事實均相同者而言，倘
    前案與本案之被告或犯罪事實有一不符，即非屬同一案件，
    縱前案起訴在先或判決確定者，本案仍非屬對於同一案件重
    行起訴，或為該前案確定判決之既判力所及。原判決已說明
    ：上訴人本案被訴之犯罪事實乃意圖牟利，於108年4月24日
    13時39分許至同時54分許之某時間，在臺北市延平北路靠近
    市民大道某處屋內，以新臺幣（下同）5,000 元之價格，販
    售重量約0.7公克之愷他命1包予暱稱「弦弦兒」之不詳姓名
    女子，並完成交易等情。而上訴人前案被訴之犯罪事實係意
    圖牟利，於同日8時39分許至9時39分許之某時間，在新北市
    蘆洲區長安街某處，以5,000 元之價格，販售重量不明之愷
    他命3 小包予暱稱「哎呦喂」之不詳姓名女子，並完成交易
    等情。因本案與前案上訴人被訴之犯罪時間、地點或販賣毒
    品之對象均互異，為不同之犯罪事實，且並無何實質上一罪
    或裁判上一罪之關係，本案自非前案起訴或判決效力所及。
    是檢察官於上訴人被訴販賣愷他命予「哎呦喂」之前案經判
    刑確定後，另就上訴人被訴販賣愷他命予「弦弦兒」之本案
    提起本件公訴，並非重複起訴等旨（見原判決第2 頁第11行
    至第3頁第2行），已於理由內詳加指駁及說明，核其所為之
    論斷，於法尚無違誤。上訴人上訴意旨置原判決上開明確之
    論斷於不顧，猶執其不為原審所採信之同一辯解，再事爭執
    ，而任意指摘原判決不當，依上開說明，顯屬誤解，自非合
    法之第三審上訴理由。揆之首揭規定及說明，其上訴為違背
    法律上之程式，應予駁回。
據上論結，應依刑事訴訟法第395條前段，判決如主文。
中    華    民    國   111    年    3     月    17    日
                  刑事第一庭審判長法  官  郭  毓  洲  
                                  法  官  林  英  志  
                                  法  官  林  靜  芬  
                                  法  官  蔡  憲  德  
                                  法  官  周  盈  文  
本件正本證明與原本無異
                                  書記官
中    華    民    國   111    年    3     月    22    日